assets/javascript/tinymce/plugins/spellchecker/dicts/es_ES.aff
SFX I ibir ba ibir
SFX I ibir bas ibir
SFX I ibir ban ibir
SFX I cir zco cir
SFX I ir es cir
SFX I ir e cir
SFX I ir en cir
SFX I cir zca cir
SFX I cir zcas cir
SFX I cir zcamos cir
SFX I cir zcis cir
SFX I cir zcan cir
SFX I undir ndo undir
SFX I undir ndes undir
SFX I undir nde undir
SFX I undir nden undir
SFX I undir nda undir
SFX I undir ndas undir
SFX I undir ndan undir
SFX I unir no unir
SFX I unir nes unir
SFX I unir ne unir
SFX I unir nen unir
SFX I unir na unir
SFX I unir nas unir
SFX I unir nan unir
